【裁判字號】    97,抗,2021
【裁判日期】    971222
【裁判案由】    假扣押
【裁判全文】
臺灣高等法院民事裁定                  97年度抗字第2021號
抗  告  人  甲○○
相  對  人  乙○○
上列抗告人因與相對人乙○○間假扣押事件，對於中華民國97年
10月21日台灣士林地方法院97年度裁全字第3044號所為裁定提起
抗告，本院裁定如下：
    主      文
原裁定廢棄。
相對人在原法院之聲請駁回。
聲請及抗告費用由相對人負擔。
    理      由
一、原裁定意旨略以：「聲請人（即本件之相對人）提出不動產
    買賣契約、建物登記謄本、不動產標的現況說明書、台北市
    土木技師工會鑑定記錄表、氯離子含量測試報告影本為證，
    可認對其請求有相當釋明。假扣押原因，則提出催告給付存
    證信函影本為釋明，雖釋明尚有不足，聲請人既陳明願供擔
    保，本院即命聲請人供擔保後，准許其假扣押之聲請。」等
    語。
二、抗告意旨略以：「抗告人未積欠相對人款項，且相對人所提
    之催告給付存證信函影本不足以釋明假扣押之原因，原裁定
    准許相對人假扣押之聲請，實有不當，爰求廢棄原裁定。」
    等語。
三、按「假扣押非有日後不能執行或甚難執行者，不得為之。」
    、「『請求』及『假扣押之原因』，應釋明之；前項釋明如
    有不足，而債權人陳明願供擔保或法院認為適當者，法院得
    定相當之擔保，命供擔保後為假扣押。」民事訴訟法第五百
    二十三條第一項、第五百二十六條第一、二項定有明文。又
    所謂不能強制執行，如債務人浪費財產，增加負擔，或就其
    財產為不利益之處分，將成為無資力之情形等，所謂恐難執
    行，如債務人將移住遠方或逃匿（參照最高法院十九年抗字
    第四七四號、十九年抗字第二三二判例要旨）。
四、經查，相對人於原法院聲請假扣押時，雖提出不動產買賣契
    約、建物登記謄本、不動產標的現況說明書、台北市土木技
    師工會鑑定記錄表、氯離子含量測試報告影本為證，惟上開
    證據應認為係對假扣押之「本案請求」原因之釋明，然對於
    「假扣押之原因」，相對人僅泛稱：近聞抗告人正將所有財
    產搬移隱匿，致日後有難以強制執行之虞等語，並未提出能
    即時調查之證據以為釋明，自應認相對人未盡釋明之責。另
    相對人於原法院所提出存證信函影本二紙，內容係有關於相
    對人請抗告人出面解約，並返還價金，而抗告人則以存證信
    函回復相對人，促其繳款否則應負違約責任，亦無從認相對
    人已就抗告人有日後不能執行或甚難執行之假扣押原因為釋
    明。另相對人於本院審理中雖提出照片、房屋傾斜之鑑定資
    料、起訴狀影本，亦無法釋明抗告人有浪費財產，增加負擔
    ，或就其財產為不利益之處分，將成為無資力之情形，或抗
    告人將移住遠方或逃匿等恐難執行之情形，故無從認相對人
    已就假扣押之原因為釋明。雖相對人陳明願供擔保，惟欲適
    用民事訴訟法第五百二十六條第二項規定，命債權人供擔保
    後為假扣押，前提需債權人就假扣押之本案請求及假扣押之
    原因，均已盡釋明之責，法院仍認釋明有所不足，始得適用
    該條項之規定。今相對人就假扣押之原因尚未釋明，法院當
    無計算抗告人受損害額，而令相對人供擔保之可能。故相對
    人假扣押之聲請不應准許。原裁定准許相對人之聲請，尚有
    違誤。抗告意旨求為廢棄原裁定，為有理由，應由本院廢棄
    原裁定，並自為裁定駁回相對人在原法院之聲請。
五、據上論結，本件抗告為有理由，爰裁定如主文。
中    華    民    國    97    年    12    月    22    日
                    民事第十庭
                        審判長法  官  黃豐澤
                              法  官  吳謀焰
                              法  官  蕭艿菁
正本係照原本作成。
本裁定除以適用法規顯有錯誤為理由，並經本院許可外，不得再
抗告。如提起再抗告，應於收受後10日內委任律師為訴訟代理人
向本院提出再抗告狀。並繳納再抗告費新台幣１千元。
中    華    民    國    97    年    12    月    22    日
                              書記官  王秀雲


司法院資訊處製作；財團法人民間司法改革基金會備份。
